臺灣彰化地方法院刑事判決　　　　　　　　　　　　　九十一年度易字第六七六號
　　公　訴　人　臺灣彰化地方法院檢察署檢察官
　　被　　　告　乙○○
右列被告因妨害自由案件，經檢察官提起公訴（九十年度偵字第二二０號），本院判
決如左：
    主      文
乙○○以加害生命、自由之事，恐嚇他人致生危害於安全，處拘役伍拾日，如易科罰
金，以佰元折算壹日。
    事      實
一、乙○○曾於八十九年間透過甲○○介紹而與大陸女子結婚，但因迎娶過程中支付
    費用總額與先前約定有所出入，乃為此心生不滿，竟於民國八十九年十一月二十
    五日之某時，以市區電話撥至甲○○之行動電話門號0000000000（起
    訴書誤載為0000000000）語音信箱後，向甲○○恫稱「你不怕我死，
    我也不怕你無命，你爸早晚找到你，我沒騙你，會鬧得你整晚，不信你試試看：
    ：：我會等你，不論多久的時間，總會等到你，幹你娘：：：改天有東西再送給
    你，今天暫時這樣就好，會拿去你家給你。」等加害生命及精神自由之恐嚇言詞
    ，使甲○○聽聞後內心深感畏懼，致生危害於甲○○之安全。嗣經甲○○於八十
    九年十二月五日晚間十一時許，前往彰化縣警察局北斗分局北斗派出所報案，始
    為警查悉上情。
二、案經甲○○訴由彰化縣警察局北斗分局報請臺灣彰化地方法院檢察署檢察官偵查
    起訴。
    理      由
一、訊據被告乙○○對於右揭撥打電話予告訴人甲○○並講述上開言詞等情固坦承不
    諱，惟矢口否認有何恐嚇危害安全犯行，辯稱：伊只是希望告訴人能出面解決溢
    付費用的問題，並非有意恐嚇云云。然查：右揭事實，業據告訴人甲○○指訴綦
    詳，並有錄音帶一卷在卷足憑；而上開錄音帶經檢察官勘驗結果，確有如犯罪事
    實所記載之上開恐嚇言詞無訛，亦有勘驗筆錄存卷可稽。而被告動輒以「我不怕
    你沒命」、「早晚會找到你」、「會鬧得你整晚」、「不論多久的時間總會等到
    你」等語恫嚇告訴人，主觀上業已使得告訴人內心深感害怕，客觀上亦達於致使
    一般人驚懼不安之程度，核其性質自屬恐嚇生命及精神自由之言詞，顯已危害於
    告訴人之人身安全。被告辯稱並無恐嚇故意，僅是希望告訴人出面解決問題云云
    ，顯無視於告訴人內心強烈恐懼之感受，自有未洽，不足採信。本案事證已臻明
    確，被告犯行至勘認定。
二、核被告乙○○所為，係犯刑法第三百零五條之恐嚇危害安全罪。爰審酌被告不循
    合法途徑解決金錢糾紛，僅因心懷不滿即對告訴人任加恐嚇，造成告訴人心中恐
    懼久久未能平復，影響告訴人精神自由甚鉅，所生危害非容小覷；又被告係因迎
    娶大陸新娘未如預期順利，心中積怨難平，一時衝動而罹犯刑章，及其犯罪手段
    、目的、犯罪後之態度、具有國中畢業學歷之智識程度等一切情狀，量處如主文
    所示之刑，併諭知易科罰金之折算標準，以示懲儆。
三、另被告行為後，刑法第四十一條關於易科罰金之規定業於九十年一月十日修正公
    布，雖修正前後對於被告得否易科罰金不生影響，尚無比較何者對於被告較屬有
    利之實益，仍應依刑法第二條第一項前段之從新原則，適用修正後之刑法第四十
    一條第一項前段。
四、公訴意旨另以：被告乙○○基於概括犯意，於八十九年十二月二日十九時許，至
    彰化縣北斗鎮○○路二０五巷十一號告訴人甲○○住處，持石頭丟向甲○○未中
    。另於八十九年十二月五日二十三時十分許，至上址高舉以紙包裹長約五十公分
    之不明物體，稱「你讓我遇到了」等語，致使告訴人立即閃避並呼救命，因認被
    告另涉刑法第三百零五條之恐嚇危害安全罪嫌等語。惟按犯罪事實應依證據認定
    之，無證據不得推定其犯罪事實，刑事訴訟法第一百五十四條定有明文；而告訴
    人之指訴，係以使被告受刑事追訴為目的，故其指訴是否可信，仍待調查其他補
    強證據以查明犯罪事實之有無，尚不得僅憑告訴人片面指訴即為不利被告之認定
    。經查：公訴人前揭認定之犯罪事實，無非單憑告訴人片面之指訴，此外別無提
    出其他積極證據以佐其說，而被告又於警訊、偵查及本院審理時均堅決否認涉犯
    上開恐嚇罪行，已難遽為不利被告之認定。況經本院訊問告訴人，並請其提出證
    明被告上開犯行之證據資料俾供調查，據其陳稱：當時並無鄰人在場，不知有何
    人目睹事發經過等語，亦無從提出其他證據資料以補強其指訴之憑信性。是以公
    訴人逕認被告亦涉有上開恐嚇危害安全罪部分，容有未洽，尚非可採。此外，復
    查無其他積極證據足認被告確有公訴人所指之此部分犯行，揆諸前揭法條及說明
    ，其犯罪要屬不能證明，惟公訴人認此部分如成立犯罪，與上開業經論罪科刑部
    分有連續犯之裁判上一罪關係，爰不另為無罪之諭知。
據上論斷，應依刑事訴訟法第二百九十九條第一項前段，刑法第二條第一項前段、第
三百零五條、第四十一條第一項前段，罰金罰鍰提高標準條例第一條前段、第二條，
判決如主文。
本案經檢察官廖曉萍到庭執行職務。
中    華    民    國    九十一      年      八      月        八        日
                                臺灣彰化地方法院刑事第三庭
                                    法      官  高  文  崇
右正本證明與原本無異。
如不服本判決，應於判決送達後十日內向本院提出上訴狀( 須附繕本 )。
告訴人或被害人對於判決如有不服具備理由請求檢察官上訴者，其上訴期間之計算係
以檢察官收受判決正本之日期為準。
                                    法院書記官  謝  志  鑫
中    華    民    國    九十一      年      八      月      十三        日
刑法第三百零五條
以加害生命、身體、自由、名譽、財產之事恐嚇他人，致生危害於安全者，處二年以
下有期徒刑、拘役或三百元以下罰金。
